臺灣臺北地方法院民事裁定
110年度家繼訴再字第1號
抗告人即
再審原告    林生岳



相對人即
再審被告    林張玉青
            林沂臻  
            林佑芯  
            陳柔瑾  
            林忠慶  
            林忠正  
            林忠穩  
            林志圭  
            王怡文  
            王怡璇  
            林明燕  
上列抗告人就當事人間請求分割遺產事件（本院108年度家繼訴
字第66號）聲請再審，抗告人對於本院民國110年11月9日通知補
正裁判費所為裁定，提起抗告，本院裁定如下：
    主  文
原裁定廢棄。
抗告人應於本裁定送達後五日內繳納新臺幣貳仟貳佰壹拾元，逾
期即駁回其訴。
    理  由
一、按原法院或審判長認抗告為有理由者，應撤銷或變更原裁定
    ，民事訴訟法第490條第1項定有明文。次按提起再審之訴，
    依民事訴訟法第501條第1項第3款規定，應以訴狀表明應於
    如何程度廢棄原判決及就本案如何判決之聲明，及應依同法
    第77條之17第1項規定，按起訴法院之審級，依同法第77條
    之13、第77條之14及第77條之16規定繳納裁判費，此為必須
    具備之程式。而再審之訴，形式上雖為訴之一種，實質上則
    為前訴訟之再開或續行，故關於其訴訟標的價額，仍應以前
    訴訟程序起訴時所核定者為準，不容任意變更。倘再審原告
    僅對確定判決之一部聲明不服，即應以該不服部分計算其訴
    訟標的之價額而核徵裁判費（最高法院41年台上字第303號
    、32年抗字第117號前判例、106年度台抗字494號裁定參照
    ）。
二、經查，抗告人與相對人間請求分割遺產事件（本院108年度
    家繼訴字第66號，下稱原判決），抗告人主張原判決關於附
    表一編號9所示帳號：00-00000-0-00與編號10所示帳號：00
    000-00-000000-0實為同一帳戶；又原判決對於抗告人業已
    提出之被繼承人所遺深坑區農會存款50萬元置之不理而未予
    判決，有民事訴訟法第496條第1項第1款、第2款規定之再審
    事由，提起再審之訴，並聲明㈠原判決關於「附表一編號9所
    示帳號：00-00000-0-00及其權利範圍或價值及其分割方法
    」均廢棄。㈡上開廢棄部分，兩造就被繼承人林成達所遺之
    深坑區農會存款50萬元准予分割，其分割方法為：按附表所
    示應繼分比例分配取得。依首開說明，抗告人係對確定判決
    之一部聲明不服，則本件訴訟標的金額即應以其聲明不服之
    部分準，而查，原判決附表一編號9之權利範圍或價值為400
    ,548元、818,178元，是本件訴訟標的共計286,454元【計算
    式：（400,548元＋818,178元）×1/6＝203,121元】，應徵之
    再審裁判費為2,210元。則原裁定核定之訴訟標的金額及裁
    判費應予變更，故原裁定應予撤銷。茲依家事事件法第51條
    準用民事訴訟法第77條之17第1項、第77條之13第、第505 
    條、第249 條第1 項但書規定，命再審原告於本裁定送達後
    5日內向本院悉數補繳，倘逾期未繳，即駁回其再審之訴。
中　　華　　民　　國　　110 　年　　11 　　月　　30 　日
                    家事法庭  法　　　官  蘇珍芬
以上正本係照原本作成
如不服本裁定關於核定訴訟標的價額部分，應於送達後10日內向
本院提出抗告狀，並繳納抗告費新臺幣1000元；其餘關於命補繳
裁判費部分，不得抗告。
                              書  記  官  羅  蓉
中　　華　　民　　國　　110 　年　　12　　月　　1 　　日